Minutes et répertoires du notaire Benjamin VERNOIS, 9 avril 1807 - 27 novembre 1828 (étude III)
Archives nationales
- Répertoire(s) de Benjamin VERNOIS, 17 juin 1801 - 27 novembre 1828; MC/RE/III/17 - MC/RE/III/19
  - Répertoire. 1815, 15 novembre - 1825, 12 août, 15 novembre 1815 - 12 août 1825; MC/RE/III/18
    - Inventaire après décès: Fremont, Jeanne-Marguerite. Frichot, Denis-Michel (épouse de). Gravilliers (rue des), n° 42. Acier (fabricant d'), 24 mars 1817
      inventaire après décès; Gravilliers (rue des); Fremont, Jeanne-Marguerite; Frichot, Denis-Michel
    - Inventaire après décès: Boizot, Antoine-Honoré. Faubourg Saint Honoré (rue du), n° 23. Employé (ancien), 28 avril 1817
      inventaire après décès; Faubourg-Saint-Honoré (rue du); Boizot, Antoine-Honoré
    - Inventaire après décès: Fremont, Jean-Baptiste. Gravilliers (rue des), n° 42., 5 mai 1817
      inventaire après décès; Gravilliers (rue des); Fremont, Jean-Baptiste
    - Inventaire après décès: Besine, Madeleine-Mathée. Baillet, Jean-Jacques-Nicolas (épouse de). Vieille du Temple (rue), n° 44. Employé au trésor royal, 5 mai 1817
      inventaire après décès; Vieille-du-Temple (rue); Besine, Madeleine-Mathée; Baillet, Jean-Jacques-Nicolas; fonctionnaire
    - Inventaire après décès: Chauvin, Gervais-François. Tonnellerie (rue de la), n° 35 / quartier Saint Eustache. Tapissier (marchand), 12 juin 1817
      inventaire après décès; Saint-Eustache (quartier); Tonnellerie (rue de la); Chauvin, Gervais-François; tapissier
    - Inventaire après décès: Martin, Catherine-Charlotte. Baud, Pierre-Marie (épouse de). Vertus (rue des), n° 23. Tailleur de pierres, 16 juin 1817
      inventaire après décès; Vertus (rue des); Martin, Catherine-Charlotte; Baud, Pierre-Marie; tailleur de pierre
    - Inventaire après décès: Doulcet, Marie-Etiennette. Deloynes, Jean-Charles (veuve de). Château de Deuil. Gouvernes. Chevalier; conseiller du roi; auditeur en sa chambre des comptes, 27 juin 1817
      Me Decan.
      inventaire après décès; Gouvernes (Seine-et-Marne); Doulcet, Marie-Etiennette; Deloynes, Jean-Charles; auditeur de justice
    - Inventaire après décès: Lemoine, Jean-Guillaume. Louis le Grand (rue), n° 27. Lieutenant de frégate (ancien); employé dans l'administration des farines, 25 juillet 1817
      inventaire après décès; Louis-Le-Grand (rue); Lemoine, Jean-Guillaume
    - Inventaire après décès: Berger d' Aubigny, Jeanne-Antoinette. Baculard d'Arnaud, François-Thomas de (veuve de). Angivilliers (rue d'), n° 12. Conseiller d'ambassade de la cour de Saxe, 30 juillet 1817
      inventaire après décès; Angiviller (rue d'); Berger d' Aubigny, Jeanne-Antoinette; Baculard d'Arnaud, François-Thomas de
    - Inventaire après décès: Bergue, Lucile-Joséphine-Julie. Mangot, Claude (épouse de). Poirier (rue du), n° 8. Cartes (fabricant de), 27 septembre 1817
      inventaire après décès; Poirier (rue du); Bergue, Lucile-Joséphine-Julie; Mangot, Claude; cartier
    - Inventaire après décès: Chappet, Claude-Dominique. Saint Christophe (rue), n° 7 / quartier de la Cité. Planeur, 23 octobre 1817
      inventaire après décès; Cité (île de la); Saint-Christophe (rue); Chappet, Claude-Dominique
    - Inventaire après décès: Loiseau, Charlotte-Thérèse. Buffault (rue), n° 14., 6 novembre 1817
      inventaire après décès; Buffault (rue); Loiseau, Charlotte-Thérèse
    - Inventaire après décès: Riquet, Pierre-Alexandre. Chanvrerie (rue de la), n° 15. Parfumeur (commis), 8 novembre 1817
      inventaire après décès; Chanverrerie (rue de la); Riquet, Pierre-Alexandre; parfumeur
    - Inventaire après décès: Nagele, Jean. Tixeranderie (rue de la), n° 15. Facteur de pianos, 13 novembre 1817
      inventaire après décès; Tixeranderie (rue de la); Nagele, Jean; facteur d'instruments de musique
    - Inventaire après décès par commune renommée: Neufbourg, Jean-Baptiste-Joseph de. Givet / 08., 26 novembre 1817
      26 janvier 1818, liquidation.
      inventaire après décès; Givet (Ardennes); Neufbourg, Jean-Baptiste-Joseph de
    - Inventaire après décès: Richard, Marie-Madeleine. Vezou, Antoine (veuve de). Sartines (rue de), n° 4. Institutrice, 24 décembre 1817
      inventaire après décès; Sartine (rue de); Richard, Marie-Madeleine; Vezou, Antoine; enseignant
    - Inventaire après décès: Protin, Marie-Josèphe. Bonnot, Jean (veuve de). Anjou (quai d'), n° 21., 19 janvier 1818
      7 août 1817, dépôt du testament de Marie-Philippine Protin veuve Bonot, RE/XII/15.
      inventaire après décès; Anjou (quai d'); Protin, Marie-Josèphe; Bonnot, Jean; Protin, Marie-Philippine; Bonot
    - Inventaire après décès: Brodard, Virginie-Adèle. Linard, Edme (épouse de). Marché des Innocents (place du), n° 34. Distillateur (marchand), 11 mars 1818
      inventaire après décès; Marché-des-Innocents (place du); Brodard, Virginie-Adèle; Linard, Edme; distillateur
    - Inventaire après décès: Lallemand, Marie-Adélaïde. Piquenot, Hyacinthe (épouse de). Traversière Saint Honoré (rue), n° 16. Rentier, 8 avril 1818
      inventaire après décès; Traversière-Saint-Honoré (rue); Lallemand, Marie-Adélaïde; Piquenot, Hyacinthe
    - Inventaire après décès: Talochon dit Père Elysee, Marie-Vincent. Château des Tuileries. Chirurgien du roi et de S. A. R. Monsieur, 22 avril 1818
      Né en 1753 à Thorigny (Seine-et-Marne). Chirurgien. Talochon entre chez les Frères de la charité et devient le père Élysée. Il apprend la chirurgie et va exercer successivement à Niort, à l'île de Ré, à Grenoble, comme chirurgien en chef et professeur. En 1790, il est chargé d'organiser les hôpitaux militaires près de Lyon. Prenant le parti du roi en 1792, il doit s'exiler. Il sert alors la noblesse émigrée, et le roi de Prusse Frédéric Guillaume II, l'impératrice de Russie Catherine, tentent de se l'attacher. Le comte de Provence le nomme son premier chirurgien en 1797. Talochon guérit le prince régent d'Angleterre et examine le corps du chevalier d'Éon, mort en 1810, et qui passait pour une femme. Rentré en France, Talochon bénéficie des largesses de Louis XVIII. En 1815, il est chirurgien du comte d'Artois et membre d'une commission sur l'enseignement de la médecine. Il prône la séparation de la médecine et de la chirurgie, le retour des corporations, des conseils de discipline et de la société royale de médecine. Il meurt en 1817 à Paris.
      inventaire après décès; Tuileries (palais des); Talochon dit Père Elysée, Marie-Vincent; chirurgien
    - Inventaire après décès: Loret, Catherine. Mancelle, Jean-Antoine (veuve de). Gentilly / 94., 22 avril 1818
      inventaire après décès; Gentilly (Val-de-Marne); Loret, Catherine; Mancelle, Jean-Antoine
    - Inventaire après décès: Amelot, Charles-Alexandre. Employé. Neuve Saint Eustache (rue), n° 3. 6e arrondissement, 27 avril 1818
      inventaire après décès; Amelot, Charles-Alexandre
    - Inventaire après décès: Mesnier, Françoise-Victoire-Désirée. Bret, Louis-Elisabeth-Antoine (épouse de). Verrerie (rue de la), n° 2. Boucher (marchand), 28 avril 1818
      inventaire après décès; Verrerie (rue de la); Mesnier, Françoise-Victoire-Désirée; Bret, Louis-Elisabeth-Antoine; boucher
    - Inventaire après décès: Beauchain, Pierre-Justin. Marche (rue de la), n° 4 et 6 / 7e arrondissement. Négociant, 8 mai 1818
      inventaire après décès; Marche (rue de la); Beauchain, Pierre-Justin; négociant
    - Inventaire après décès: Girard, Marie-Désirée. Hebert, Jean-Baptiste (épouse de). Basse d'Orléans, n° 22 / porte Saint Denis. Apprêteuses de châles; Employé, 9 mai 1818
      inventaire après décès; Saint-Denis (porte); Girard, Marie-Désirée; Hebert, Jean-Baptiste
    - Inventaire après décès: Imbault, Jean. Saint Paul (rue), n° 19. Vins en gros (marchand de), 27 mai 1818
      inventaire après décès; Saint-Paul (rue); Imbault, Jean; commerçant
    - Inventaire après décès: Vasseur, Elisabeth-Victoire. Langlet, Louis-André (épouse de). Saint Martin (rue), n° 80. Vins (marchand de), 12 juin 1818
      inventaire après décès; Saint-Martin (rue); Vasseur, Elisabeth-Victoire; Langlet, Louis-André; commerçant
    - Inventaire après décès: Boudet, Jeanne-Claudine; Balley, Edouard-Nicolas. Balley, Claude-Laurent (épouse de). Saint Dominique (rue), n° 24 / faubourg Saint Germain. Serrurier, 16 juin 1818
      Le dit Edouard Nicolas BALLEY, mineur. 27 février 1824, liquidation.
      inventaire après décès; Saint-Dominique (rue); Saint-Germain (faubourg); Boudet, Jeanne-Claudine; Balley, Edouard-Nicolas; Balley, Claude-Laurent; serrurier
    - Inventaire après décès: Champenois, Antoinette-Barbe. Maris, Charles-Pierre (veuve de). Sentier (rue du), n° 3., 30 juin 1818
      inventaire après décès; Sentier (rue du); Champenois, Antoinette-Barbe; Maris, Charles-Pierre
    - Inventaire après décès: Mahy, Rosalie. Dubois, Michel-René (épouse de). Saint Honoré (rue), n° 89. Distillateur (marchand), 1er juillet 1818
      inventaire après décès; Saint-Honoré (rue); Mahy, Rosalie; Dubois, Michel-René; distillateur
    - Inventaire après décès: Hans, Agathe-Catherine. Hahn, Joseph (épouse de). Montmartre (rue), n° 50. Cordonnier, 31 juillet 1818
      inventaire après décès; Montmartre (rue); Hans, Agathe-Catherine; Hahn, Joseph; cordonnier
    - Inventaire après décès: Harand, Sébastien. Montrouge (petit). Vins en gros (marchand de), 13 août 1818
      inventaire après décès; Montrouge (ancienne commune); Petit Montrouge (quartier); Harand, Sébastien; commerçant
    - Inventaire après décès: Chaudouet, Nicolas. Poissonnière (rue), n° 13. Rentier, 9 septembre 1818
      30 décembre 1818, liquidation et partage, Elisabeth DALAINE, sa veuve.
      inventaire après décès; Poissonnière (rue); Chaudouet, Nicolas
    - Inventaire après décès: Molhierat, Séraphin. Deux Ecus (rue des), n° 40. Courrier de la Malle, 9 septembre 1818
      inventaire après décès; Deux-Ecus (rue des); Molhierat, Séraphin; messager
    - Inventaire après décès: Gourguechon, Nicolas. Bac (rue du), n° 106., 11 septembre 1818
      inventaire après décès; Bac (rue du); Gourguechon, Nicolas
    - Inventaire après décès: Dumonde, Marie-Geneviève. Moge, Louis-Simon (épouse de). Saint Marc, n° 10, passage des Panoramas. Sapeur pompier, 12 septembre 1818
      inventaire après décès; Saint-Marc (rue); Dumonde, Marie-Geneviève; Moge, Louis-Simon; pompier
    - Inventaire après décès: Mauprivez, Marie-Claude-Charles. Fromenteau (rue), n° 9 / quartier des Tuileries. Propriétaire, 22 septembre 1818
      15 février 1819, liquidation et partage, Thérèse Rosalie JOURDAN, sa veuve. 17 février 1819, dépôt du mortuaire.
      inventaire après décès; Fromenteau (rue); Tuileries (quartier); Mauprivez, Marie-Claude-Charles
    - Inventaire après décès: Tardif, Marie-Madeleine-Victoire. Duvinage, Pierre-Jacques (épouse de). Sèvres (rue de), n° 77. Boulanger, 29 septembre 1818
      inventaire après décès; Sèvres (rue de); Tardif, Marie-Madeleine-Victoire; Duvinage, Pierre-Jacques; boulanger
    - Inventaire après décès: Capelle, Charles-Nicolas. Célestins (quai des), n° 26. Régisseur d'une manufacture de tabac à Danthick, 30 septembre 1818
      11 avril 1827, dépôt d'enchères d'une maison, rue des Mauvais Garçons, n° 2, dépendant de la succession de Charles Furcy CAPELLE, RE/III/19.
      inventaire après décès; Célestins (quai des); Capelle, Charles-Nicolas; économe
    - Inventaire après décès: Rozier, Anne-Etienne-Mélanie. Lacroix, Pierre-Charles (épouse de). Sainte Marguerite (rue), n° 34. Homme d'affaires, 16 octobre 1818
      inventaire après décès; Sainte-Marguerite (rue); Rozier, Anne-Etienne-Mélanie; Lacroix, Pierre-Charles; chef d'entreprise
    - Inventaire après décès: Cheron, Louise-Denise. Laroisiere, Nicolas (épouse de). Jean Robert (rue), n° 13. Doreur sur métaux, 31 octobre 1818
      inventaire après décès; Jean-Robert (rue); Cheron, Louise-Denise; Laroisiere, Nicolas; décorateur
    - Inventaire après décès: Dufresnoy, Pierre-Jean-Baptiste; Lecointre, Marie-Claude-Henriette (épouse de). Tournelles (rue des), n° 70., 2 décembre 1818
      inventaire après décès; Tournelles (rue des); Dufresnoy, Pierre-Jean-Baptiste; Lecointre, Marie-Claude-Henriette
    - Inventaire après décès: Villey, Marie-Hortense-Pauline. Boutroye, Antoine (épouse de). Trois Frères (rue des), n° 10. Pâtissier traiteur, 4 décembre 1818
      inventaire après décès; Trois-Frères (rue des); Villey, Marie-Hortense-Pauline; Boutroye, Antoine; pâtissier; restaurateur
    - Inventaire après décès: Jean, Michel-Pierre. Monnaire (rue de la), n° 19. conducteur de diligences (ancien), 20 janvier 1819
      inventaire après décès; Monnaie (rue de la); Jean, Michel-Pierre; conducteur de véhicules
    - Inventaire après décès: Mathieu, Louis-Victoire. Four Saint Germain (rue du), n° 50. employé, 29 janvier 1819
      inventaire après décès; Four-Saint-Germain (rue du); Mathieu, Louis-Victoire
    - Inventaire après décès: Vitry, Jeanne-Marthe. Dacheux, Jean-Baptiste (épouse de). Bac (rue du), n° 121. Rentier, 10 février 1819
      inventaire après décès; Bac (rue du); Vitry, Jeanne-Marthe; Dacheux, Jean-Baptiste
    - Inventaire après décès: Panseron, Françoise-Radegonde. Clerembour, Jean-François (veuve de). Pavée (rue), n° 22 / au marais. informière en chef à la maison d'arrêt de la petite force, 13 février 1819
      inventaire après décès; Pavée (rue); Panseron, Françoise-Radegonde; Clerembour, Jean-François
    - Inventaire après décès: Hermant, Simmon-Adrien. Rochechouart (rue de), n° 10. vins (marchand de), 13 février 1819
      inventaire après décès; Rochechouart (rue de); Hermant, Simmon-Adrien; commerçant
    - Inventaire après décès: Thoynard de Jouy, Marie-Barthélemy. Desparbès, Jean-Jacques-Pierre (veuve de). Neuve Saint Paul (rue), n° 4. comtesse et comte. lieutenant général des armées du roi, 26 février 1819
      19 févirer 1819, dépôt du testament olographe. 20 février 1819, notoriété après décès. 28 avril 1819, compte de bénéfice d'inventaire.
      inventaire après décès; Neuve-Saint-Paul (rue); Thoynard de Jouy, Marie-Barthélemy; Desparbès, Jean-Jacques-Pierre; officier général
    - Inventaire après décès: Eybord dit Radis, François. Bourg Tibourg (rue du), n° 30. commissionnaire, 27 février 1819
      inventaire après décès; Bourg-Tibourg (rue du); Eybord dit Radis, François
    - Inventaire après décès: Vallet, Marie-Louise-Charlotte. Roques, Jean-Jérôme (épouse de). Orléans au Marais (rue d'), n° 3. doreur sur tôle, 24 mars 1819
      10 avril 1819, notoriété après décès.
      inventaire après décès; Orléans-au-Marais (rue d'); Vallet, Marie-Louise-Charlotte; Roques, Jean-Jérôme; décorateur
    - Inventaire après décès: Ternisien, Reine-Eléonore. Gosset, Nicolas (épouse divorcée de). Temple (rue du), n° 101. soie (marchand de), 26 mars 1819
      inventaire après décès; Temple (rue du); Ternisien, Reine-Eléonore; Gosset, Nicolas
    - Inventaire après décès: Sabatier-Laroche, Françoise. Duplessis, Antoine (épouse divorcée de). Saint Louis au Marais (rue), n° 37., 2 avril 1819
      inventaire après décès; Saint-Louis-au-Marais (rue); Sabatier-Laroche, Françoise; Duplessis, Antoine (épouse divorcée de)
    - Inventaire après décès: Hory, Jeanne-Rose. Buffault (rue), n° 25 ou 7 / 2e arrondissement. Rentière, 19 avril 1819
      25 mars 1819, dépôt de testament. 2 avril 1819, notoriété après décès.
      inventaire après décès; Buffault (rue); Hory, Jeanne-Rose
    - Inventaire après décès: Lepage, Charles-Augustin. Faubourg Poissonnière (rue du), n° 102., 27 avril 1819
      inventaire après décès; Faubourg-Poissonnière (rue du); Lepage, Charles-Augustin
    - Inventaire après décès: Pineau, Marie-Jeanne. Tardif, Henri (veuve de). Dragon (rue du), n° 40. chandelier (ancien fabricant et marchand), 28 avril 1819
      inventaire après décès; Dragon (rue du); Pineau, Marie-Jeanne; Tardif, Henri; cirier
    - Inventaire après décès: Enard, Claude-Antoione. Anjou (quai d'), n° 35, île Saint Louis. épicier (ancien marchand), 22 juin 1819
      inventaire après décès; Anjou (quai d'); Saint-Louis (île); Enard, Claude Antoine; commerçant
    - Inventaire après décès: Ichalette, Joséphine-Rosalie. Chretin, Pierre-Marie (épouse de). Montreuil / 93. docteur en médecine, 30 juin 1819
      inventaire après décès; Montreuil (Seine-Saint-Denis); Ichalette, Joséphine-Rosalie; Chretin, Pierre-Marie; médecin
    - Inventaire après décès: Delafons de Laplesnoye, Antoinette-Jacquette-Claudine. Tarteron de Montiers, Alexandre-Alphonse-Ferdinand-Gaston-Henri-Joseph (comte de Montiers) (veuve de). Faubourg Saint Jacques (rue du), n° 193. comte de Montiers, 17 juillet 1819
      3 mai 1820, liquidation.
      inventaire après décès; Faubourg-Saint-Jacques (rue du); Delafons de Laplesnoye, Antoinette-Jacquette-Claudine; Tarteron de Montiers, Alexandre-Alphonse-Ferdinand-Gaston-Henri-Joseph
    - Inventaire après décès: Cartal, Jean-François. Vielle du Temple (rue), n° 39. boulanger (marchand), 19 juillet 1819
      20 septembre 1819, procès verbal d'enchères du fonds, Geneviève MURAT, sa veuve, et veuve en 1ères noces de Silvain LECOMTE. 18 janvier 1821, procès verbal tendant à la liquidation de la succession. 11 avril 1821, procès verbal de difficultés. 7 janvier 1822, procès verbal d'enchères.
      inventaire après décès; Vieille-du-Temple (rue); Cartal, Jean-François; boulanger
    - Inventaire après décès: Briot, Marie-Louise. Dodenfort, André-Pierre-Marie (épouse de). Tiquetonne (rue), n° 7. vitrier, 20 juillet 1819
      inventaire après décès; Tiquetonne (rue); Briot, Marie-Louise; Dodenfort, André-Pierre-Marie; vitrier
    - Inventaire après décès: Valentin, Adélaïde-Liberté. Lenoble, Jean (épouse de). Salle au Comte (rue), n° 16. ressorts de pendules (facteur de), 3 août 1819
      inventaire après décès; Salle-au-Comte (rue); Valentin, Adélaïde-Liberté; Lenoble, Jean
    - Inventaire après décès: Brun, François-Henri. Faubourg Poissonnière (rue du), n° 3. négociant (ancien), 7 août 1819
      inventaire après décès; Faubourg-Poissonnière (rue du); Brun, François-Henri; négociant
    - Inventaire après décès: Gerard, Marie-Charlotte. Bracckmans, Pierre (veuve de). Vieille du Temple (rue), n° 57. cordonnier (marchand), 11 août 1819
      8 janvier 1820, liquidation de la succession.
      inventaire après décès; Vieille-du-Temple (rue); Gerard, Marie-Charlotte; Bracckmans, Pierre; cordonnier
    - Inventaire après décès: Zehelin, Albert-Jules. Bondy (rue de), n° 10. banquier, 17 août 1819
      inventaire après décès; Bondy (rue de); Zehelin, Albert-Jules; banquier
    - Inventaire après décès: Vasseur, Augustine-Marguerite. Riviere, Jean-Nicolas (épouse de). Faubourg Saint Denis (rue du), n° 56., 17 août 1819
      inventaire après décès; Faubourg-Saint-Denis (rue du); Vasseur, Augustine-Marguerite; Riviere, Jean-Nicolas
    - Inventaire après décès: Berger, Jean; Pettet, Marie-Geneviève-(Son-épouse). Saint Sulpice (place), n° 12. boulanger (marchand), 21 septembre 1819
      inventaire après décès; Saint-Sulpice (place); Berger, Jean; Pettet, Marie-Geneviève-(Son-épouse); boulanger
    - Inventaire après décès: Pick, Marie-Catherine. Champion de Villeneuve, Auguste-François-Jean (épouse de). Richelieu (rue de), n° 87. receveur des domaines (ancien), 25 septembre 1819
      inventaire après décès; Richelieu (rue de); Pick, Marie-Catherine; Champion de Villeneuve, Auguste-François-Jean; percepteur
    - Inventaire après décès: Gibour, Louis-Etienne. Faubourg Montmartre (rue du), n° 9. bijoutier, 28 septembre 1819
      inventaire après décès; Faubourg-Montmartre (rue du); Gibour, Louis-Etienne; orfèvre
    - Inventaire après décès: Pommier, Jean-Louis. Choisy-le-Roi / 94. Propriétaire rentier, 27 octobre 1819
      inventaire après décès; Choisy-le-Roi (Val-de-Marne); Pommier, Jean-Louis
    - Inventaire après décès: Bordeaux, Jacques. Chabannais (rue de), n° 2. vins en gros (marchand de), 30 novembre 1819
      4 mars 1820, procès verbal d'enchères du fonds, Marie Louise QUESNEY, sa veuve. 7 décembre 1820, liquidation de la succession.
      inventaire après décès; Chabanais (rue); Bordeaux, Jacques; commerçant
    - Inventaire après décès: Teissier, Pierre. Verneuil (rue de), n° 21. officier pensionné, 18 décembre 1819
      20 décembre 1819, notoriété après décès, décédé sur le 10e arrondissement.
      inventaire après décès; Verneuil (rue de); Teissier, Pierre
    - Inventaire après absence: Lemarchand, Auguste. vélite au 2e régiment des lanciers de l'ex garde, 20 décembre 1819
      inventaire; Lemarchand, Auguste
    - Inventaire après séparation de corps et de biens: Barbaud, Sylvain; Planque, Hélène-Laure (son épouse). Neuve des Petits Champs (rue), n° 31. Bernardins (rue des), n° 9. draps (marchand de), 27 décembre 1819
      inventaire; Bernardins (rue des); Neuve-des-Petits-Champs (rue); Barbaud, Sylvain; Planque, Hélène-Laure; négociant
    - Inventaire après décès: Defrenne-Dumont, Marie-Jeanne-Antoinette. Sainte Anne (rue), n° 43., 31 décembre 1819 - 1819
      inventaire après décès; Sainte-Anne (rue); Defrenne-Dumont, Marie-Jeanne-Antoinette
    - Inventaire après décès: Touton, Marie-Anne. Carpentier, Louis (veuve de). Neuve Saint Gilles (rue), n° 12., 12 janvier 1820
      inventaire après décès; Saint-Gilles (rue); Touton, Marie-Anne; Carpentier, Louis
    - Procès verbal tendant à inventaire après décès: Worrall, John. Faubourg Poissonnière (rue du), n° 96., 26 janvier 1820
      procès-verbal; inventaire après décès; Faubourg-Poissonnière (rue du); Worrall, John
    - Inventaire après décès: Tourmante, Jean-Henry. Marché Neuf (rue du), n° 8. crieur aux ventes du Mont de Piété (ancien), 31 janvier 1820
      inventaire après décès; Marché-Neuf (rue du); Tourmante, Jean Henri; auxiliaire de justice
    - Inventaire après décès: Imbault, Louis-Henri. employé, 8 février 1820
      inventaire après décès; Imbault, Louis-Henri
    - Inventaire après décès: Hoart, Pierre-Denis. Varenne (rue de), n° 5. orfèvre (ancien), 25 février 1820
      4 avril 1820, ventes à Saint-Ouen, Saint-Denis et Clichy (Seine-Saint-Denis), Françoise Thérèse Rosalie DESERRE, sa veuve. 5 mars 1821, liquidation.
      inventaire après décès; Varenne (rue de); Hoart, Pierre-Denis; orfèvre
    - Inventaire après décès: Heros, Jeanne. Chemin, Benoît (épouse de). Saint Denis (rue), n° 129. chapelier (ouvrier), 20 mars 1820
      inventaire après décès; Saint-Denis (rue); Heros, Jeanne; Chemin, Benoît; fabricant d'accessoires vestimentaires
    - Inventaire après décès: Amelot, Christophe-Nicolas. Jean Robert (rue), n° 14. épicier (marchand), 24 mars 1820
      4 avril 1820, procuration, Catherine BOURGEOT, sa veuve. 22 mai 1820, liquidation de la succession.
      inventaire après décès; Jean-Robert (rue); Amelot, Christophe-Nicolas; commerçant
    - Inventaire après décès: Cage, Antoine-Honoré. Jean Jacques Rousseau (rue), n° 13. vins (marchand de), 27 mars 1820
      9 avril 1820, vente de meubles, Madeleine COURTIN, sa veuve. 28 mai 1821, liquidation.
      inventaire après décès; Jean-Jacques-Rousseau (rue); Cage, Antoine-Honoré; commerçant
    - Inventaire après décès: Jenvrin, Jean-Baptiste. Vertus (rue des), n° 10. couvreur (ancien maître), 27 mars 1820
      13 août 1821, liquidation.
      inventaire après décès; Vertus (rue des); Jenvrin, Jean-Baptiste; couvreur
    - Inventaire après absence: Quesney, Joseph. capitaine au 7e régiment d'infanterie légère, 12 avril 1820
      inventaire; Quesney, Joseph
    - Inventaire après absence: Legris, Jean-Baptiste-Henri. militaire au service de France, 2 mai 1820
      inventaire; Legris, Jean-Baptiste-Henri; militaire
    - Inventaire après absence: Chaloupin, Jean-Antoine-Dieudonné de. militaire au service de France, 4 mai 1820
      inventaire; Chaloupin, Jean-Antoine-Dieudonné de; militaire
    - Inventaire après décès: Lautruite, Philippe. Bercy Saint Jean (rue de), n° 3. garde à l'hôpital de Bicêtre, 12 mai 1820